# 请教陈版主，有关自有版权的会计处理

提问人：shiropetto 时间：2016-01-30 22:26:18
陈版主您好，又来求教问题了，对于公司创作拥有的版权资源（如词曲、视频等），未来用途多为产生点击量，少部分做版权销售收入，有几个问题想请教：
1. 所花费的可区分人工、服务器、设备等支出，是否可归为无形资产核算？假设前提是对于版权未来是否出售具有不确定性；
2. 确认为无形资产后，根据行业惯例（参考了一些视频、影视公司，上市公司公开信息中几乎没音乐公司什么事），多为直线法摊销，也看到之前有关乐视网摊销方法的争论，大部分意见还是支持直线法；
3. 摊销期如何确定？监管文件或者有无惯例的做法？对于自有版权来说，摊销 5 年、 10 年或者甚至 20 年，有没有什么可以参考的方法，因为其实对于这些版权未来的盈利时间也没有那么好估计，跟游戏版权之类的还是不太相同
其他大拿如果有好的建议也请告知我学习一下，谢谢！

回答人：chenyiwei
1 、自创版权的相关支出，应参考研究开发支出的原则处理，只有满足无形资产准则第九条所列各项条件的支出才能资本化计入无形资产成本。 2 、如有可能，尽量采用加速摊销法，或采用与预计收入比例相适应的摊销模式。如果采用直线法的，则尽量缩短摊销时间。法律上规定的著作权保护期限只是摊销年限的上限，实际摊销年限不可能有 50 年的。

提问人：xi666bb 时间：2017-10-12 17:41:02
请教陈版，自创版权，可否不确认无形资产，直接费用化呢？

回答人：chenyiwei
这种情况与无形资产准则第十一条规定的“内部产生的品牌、报刊名等”不同，如符合资本化条件，仍可确认为无形资产。